臺灣新竹地方法院民事判決　　　　　　　96年度家訴字第32號
　　原　　　告　丙○○
　　被　　　告　丁○○
　　　　　　　　　　　　　66.
　　訴訟代理人　甲○○
上當事人間請求撤銷死亡宣告事件，本院於96年7月24日言詞辯
論論終結，判決如下：
    主　　　文
本院八十三年度亡字第二六號於中華民國八十三年五月五日宣告
丙○○（男、民國○○○年○○月○○日生，身分證統一編號﹕
Ｚ000000000號）於中華民國七十五年一月七日下午十
二時死亡之判決應予撤銷。
訴訟費用新臺幣仟元由被告負擔。
    事      實
甲、原告方面﹕
一、聲明﹕除訴訟費用金額外，餘如主文所示。
二、陳述﹕
    原告未婚亦未有子女，因民國（下同）60幾年間與家人意見
    不合而離家，除被告外其餘兄弟姐妹尚有些許連絡，亦有與
    父親見面。後兩造父親於81年間去世，原告之姐即訴外人蘇
    美貴（業已去世）為辦理繼承，不懷好意，在其父仍在世時
    即向法院為原告死告宣告之聲請，並經本院以83年度亡字第
    26號判決原告死亡。原告約於十年前因換身分證始得知被宣
    告死亡及父親去世。近日因胃穿孔入院，而原告因已宣告死
    ，而陪同至院之訴訟代理人乙○○，因醫院認非原告之親屬
    而輾轉連絡到胞弟即被告。因原告仍健在，而原聲請原告死
    亡宣告之蘇美貴業已去世，故以有利害關係之胞弟丁○○為
    被告，提起本件撤銷死亡宣告之訴等語。
三、證據﹕提出戶籍謄本、國立臺灣大學醫學院附設醫院診斷證
    明書為證。
乙、被告方面﹕
    陳述﹕68年後原告很少與家人連絡，因原告身體不舒服，而
    兩造之父係在美國去世，當時伊亦在國外，只有原告在台，
    父親81年去世也有找原告，83年伊從美國回台，伊姐在美國
    聲請原告死亡，實際情形伊也不清楚，但原告確實係伊親哥
    哥等語。
    理      由
一、原告主張其於68年離家後於83年間由訴外人蘇美貴向本院聲
    請死亡宣告，並經本院宣告原告於75年1月7日下午12時死亡
    等情，業經本院依職權調閱本院83年度亡字第26號卷屬實。
    惟原告現仍健在，有國立臺灣大醫學院附設醫院診斷證明書
    一紙可憑，復為被告所不爭執，並經被告之訴訟代理人當庭
    指證原告確係丙○○本人無訛，自堪信原告之主張為真實。
二、按撤銷死亡宣告之訴，除準用民事訴訟法第551條第二項之
    規定，即得以公示催告聲請人為被告，向原法院提起撤銷死
    亡宣告判決之訴外，如受死亡宣告人尚生存者，亦得提起之
    。而公示催告之聲請人死亡者，得以其他有法律上利害關係
    之人為被告；以受死亡宣告人尚生存為理由提起撤銷死亡宣
    告之訴者，不適用民事訴訟法第552條期間之限制。民事訴
    訟法第635條第2項、第636條、第637條分別定有明文。本件
    原告主張其並未死亡，並因83年間聲請死亡宣告之公示催告
    之聲請人蘇美貴已死亡，其弟丁○○應為利害關係人，故以
    丁○○為被告，提起撤銷死亡宣告之訴，依前開規定，即無
    不合，應予准許。
三、結論﹕本件原告之訴為有理由，依民事訴訟法第78條、第87
    條第1項，判決如主文。
中　　華　　民　　國　　96　　年　　7 　　月　　31　　日
                      家事法庭    法  官  盧玉潤
以上正本係照原本作成。
如對本判決上訴，須於判決送達後20日之不變期間內，向本院提
出上訴狀。
                                  書記官　陳德榮
中　　華　　民　　國　　96　　年　　7 　　月　　31　　日
